臺灣花蓮地方法院刑事判決　　　　　　　 95年度訴字第407號
公　訴　人　臺灣花蓮地方法院檢察署檢察官
被　　　告　庚○○
　　　　　　　　　　（另案執行中）
指定辯護人　本院公設辯護人乙○
被　　　告　丁○○
選任辯護人　鍾年展律師
上列被告因強盜等案件，經檢察官提起公訴（95年度偵字第4782
、4799號），本院判決如下：
    主  文
庚○○共同犯攜帶凶器竊盜罪，累犯，處有期徒刑拾月。又犯恐
嚇危害安全罪，累犯，處有期徒刑參月。又共同犯強盜罪，累犯
，處有期徒刑伍年貳月。又共同犯搶奪罪，累犯，處有期徒刑捌
月。又共同犯搶奪罪，累犯，處有期徒刑捌月。應執行有期徒刑
柒年。
丁○○共同犯強盜罪，處有期徒刑貳年柒月。又共同犯搶奪罪，
，處有期徒刑肆月。又共同犯搶奪罪，處有期徒刑肆月。應執行
有期徒刑參年。
    事  實
一、庚○○曾犯竊盜罪、違背安全駕駛致交通危險罪，經法院分
    別判處有期徒刑3月、3月，並定應執行刑 5月確定，於民國
    （下同）94年4月2日執行完畢，猶不知警惕。
二、庚○○與不詳姓名年籍之成年男子即前係陳傑龍所僱用之工
    人綽號「阿忠」者，二人基於共同之犯意聯絡，意圖為彼等
    自己不法之所有，於95年 7月14日下午，在陳傑龍所有位於
    台北縣八里鄉○○路 ○段台塑加油站對面空地之倉庫內，持
    自備之客觀上對人之身體、生命具有危險性足供兇器使用之
    電鑽1支（未扣案），竊取該倉庫之鋁製門框8個及白鐵製香
    爐1個。得手後，將之變賣，所得朋分花盡。
三、庚○○於95年8月31日，以其所使用之 0000000000號行動電
    話，撥打至陳傑龍所使用之0000000000號或0000000000號行
    動電話，向陳傑龍恫稱：要斷你一隻手、一隻腳…我是洪門
    的幫派弟子等語，以加害生命、身體之事加以恐嚇，陳傑龍
    心生畏懼，致生危害於安全。
四、庚○○與其同居女友即中度智障致其辨識行為違法或欠缺依
    其辨識而行為之能力顯著減低之丁○○，二人基於共同之犯
    意聯絡，意圖為彼等自己不法之所有，於下列時、地，共同
    為下列犯行：
（一）於95年8月1日凌晨 2時許，庚○○騎乘機車搭載丁○○行
      經花蓮市○○○○街與國盛 2街口附近偶遇己○○，因己○○男扮女裝，庚○○不斷回頭注視並騎車尾隨，己○○發
      現後，心生畏懼，乃急忙折返欲回花蓮市○○ ○街233號5
      樓租屋處。嗣己○○抵上開租屋處 1樓大門，並在其斜背
      之背包內搜尋鑰匙欲開門時，庚○○攔下己○○，丁○○
      則在原地四處張望把風。庚○○佯裝質問己○○男扮女裝
      之事，並伸手摸己○○胸部及下體，大罵己○○變態，己○○心生畏懼，不能抗拒，庚○○隨即趁機用力將己○○
      背包扯過去，強取其內NOKIA廠牌1600型行動電話1支，此
      時己○○及時打開大門，躲進門後，庚○○竟再以腳踢己○○，幸未受傷。庚○○、丁○○得手後，將該行動電話
      持往花蓮市合眾通訊行變賣。
（二）庚○○、丁○○得知丁○○之姨婆丙○○配戴有金項鍊，
      乃於同年8月9日上午 9時30分許，共同前往丙○○位於花
      蓮縣新城鄉○里村○○路25號住處，由庚○○騎乘機車在
      門外等侯接應，丁○○則進屋，趁丙○○點眼藥水後閉目
      休息而不及防備之際，強行扯下丙○○所戴之金項鍊 1條
      ，得手後，立即至門外與庚○○會合，共乘機車逃逸，並
      將上開金項鍊持往花蓮市幸福銀樓變賣。
（三）庚○○、丁○○於同年8月31日晚上8時許，至花蓮縣吉安
      鄉○○村○○路 185號全民安養院，由庚○○騎乘機車在
      該安養院門外等侯接應，丁○○則進入安養院內，見戊○○行動不便乘坐輪椅，即趨前佯裝照顧戊○○，並伺機繞
      到戊○○背後，趁戊○○不及防備之際，強行取下戊○○
      所戴之黃金耳環1對，得手後，立即至門外與庚○○會合
      ，共乘機車逃逸，並將上開黃金耳環持往花蓮市不詳銀樓
      變賣。
五、案經陳傑龍、己○○、戊○○訴由花蓮縣警察局移送及丙○○訴由花蓮縣警察局新城分局報請臺灣花蓮地方法院檢察署
    檢察官偵查起訴。
    理  由
一、認定犯罪事實所憑之證據及理由
（一）被告二人迭於偵審中坦承前述事實不諱，互核相符。
（二）1.證人陳傑龍、己○○、偕景皇、丙○○、戊○○於警詢
        及檢察官偵查中之證述。
      2、1中之證述，被告於審判程序同意作為證據，本院審酌
         該言詞陳述做成之情況，應屬適當，則1中之證述，依
         刑事訴訟法第159條之5第1項規定，得為證據，併此敘
         明。
（三）此外並有通聯調閱查詢單二份、照片34張、贓物認領保管
      單1件、飾金買入登記簿影本一份、光碟1片在卷可稽。
（四）丁○○為中度智障，有中華民國殘障手冊影本在卷可稽，
      其因此致其辨識行為違法或欠缺依其辨識而行為之能力顯
      著減低，亦有行政院衛生署玉里醫院精神鑑定報告書一份
      在卷可考，堪予認定。
二、論罪科刑之理由
（一）核被告庚○○於事實二中所為，係犯刑法第321條第1項第
      3款之攜帶凶器竊盜罪；於事實三中所為，係犯刑法第305
      條之恐嚇罪。被告庚○○、丁○○二人於事實四（一）中
      所為，係犯刑法第328條第1項之強盜罪；於事實四（二）
      、（三）中所為，均係犯刑法第325第1項之搶奪罪。被告
      庚○○於事實二之所為，與綽號「阿忠」者，有犯意聯絡
      及行為分擔，均為共同正犯。被告二人於事實四之所為，
      有犯意聯絡及行為分擔，均為共同正犯。
（二）被告庚○○所犯上開五罪，被告丁○○所犯上開三罪，犯
      意各別，行為亦異，分別應予分論併罰。
（三）被告庚○○有如事實一中所述之犯行，此有台灣高等法院
      被告前科記錄表一份附卷可稽，其受徒刑執行完畢，五年
      以內故意再犯前述有期徒刑以上之五罪，均為累犯，均依
       刑法第47條之規定加重其刑。
（四）被告丁○○因中度智障致其辨識行為違法或欠缺依其辨識
      而行為之能力顯著減低，其所犯前述三罪，均依刑法第19
      條第2項減輕其刑。
（五）審酌被告二人前科素行、犯罪之動機、手段、犯後坦承態
      度良好頗有悔意等一切情狀，分別量處如主文所示之刑，
      並定其應執行刑，以示懲儆。
三、適用法律
（一）刑事訴訟法第299條第1項前段。
（二）刑法第28條、第321條第1項第3款、第305條、第328條第1
      項、第325條第1項、第47條第1項、第19條第2項、第51條
      第5款，刑法施行法第1條之1。
四、本案經檢察官甲○○到庭執行職務。
中　　華　　民　　國　　96　　年　　1 　　月　　24　　日
　　　　　　　　　　　　　    臺灣花蓮地方法院刑事第一庭
                              審判長法  官  蔡  勝  雄
                                    法  官  楊  仲  農
                                    法  官  俞  秀  美
上列正本證明與原本無異。
如對本判決不服，應於送達後10日內，向本院提出上訴狀（應抄
附繕本）告訴人或被害人如對於本判決不服者，應具備理由請求
檢察官上訴，其上訴期間之計算係以檢察官收受判決正本之日期
為準。
                                    書記官
中　　華　　民　　國　　96　　年　　1 　　月　　24　　日
附錄本判決論罪之法律條文：
中華民國刑法第321條第1項第3款：
犯竊盜罪而有左列情形之一者，處六月以上、五年以下有期徒刑
：
一  於夜間侵入住宅或有人居住之建築物、船艦或隱匿其內而犯
    之者。
二  毀越門扇、牆垣或其他安全設備而犯之者。
三  攜帶兇器而犯之者。
四  結夥三人以上而犯之者。
五  乘火災、水災或其他災害之際而犯之者。
六  在車站或埠頭而犯之者。
前項之未遂犯罰之。
中華民國刑法第305條：
以加害生命、身體、自由、名譽、財產之事，恐嚇他人致生危害
於安全者，處二年以下有期徒刑、拘役或三百元以下罰金。
中華民國刑法第328條第1項：
意圖為自己或第三人不法之所有，以強暴、脅迫、藥劑、催眠術
或他法，至使不能抗拒，而取他人之物或使其交付者，為強盜罪
，處五年以上有期徒刑。
以前項方法得財產上不法之利益或使第三人得之者，亦同。
犯強盜罪因而致人於死者，處死刑、無期徒刑或十年以上有期徒
刑；致重傷者，處無期徒刑或七年以上有期徒刑。
第一項及第二項之未遂犯罰之。
預備犯強盜罪者，處一年以下有期徒刑、拘役或三千元以下罰金
。
中華民國刑法第325條第1項：
意圖為自己或第三人不法之所有，而搶奪他人之動產者，處六月
以上五年以下有期徒刑。
因而致人於死者，處無期徒刑或七年以上有期徒刑，致重傷者，
處三年以上十年以下有期徒刑。
第一項之未遂犯罰之。
